【裁判字號】    90,易,1002
【裁判日期】    900503
【裁判案由】    業務侵占
【裁判全文】
臺灣高雄地方法院刑事判決                          九十年度易字第一二號
    公  訴  人  臺灣高雄地方法院檢察署檢察官
    被      告  丙○○
右列被告因業務侵占案件，經檢察官聲請簡易判決處刑（八十九年度偵字第二四四九
六號），經本院簡易庭認為不宜以簡易處刑判決，移由本院普通庭改依通常程序審理
，本院判決如左：
    主  文
丙○○連續意圖為自己不法之所有，而侵占對於業務上持有他人之物，處有期徒刑柒
月。緩刑參年。
    事  實
一、丙○○係設址在高雄市○○○路一五七號大樂量販店之收銀員，為從事收款業務
    之人，竟基於概括之犯意，意圖為自己不法之所有，自民國八十九年七月二日起
    至同年十月四日止，於其他收銀員輪流用餐時，利用被派任代班收取客戶帳款之
    機會，侵占業務上向客戶收取並保管之款項或禮券後，據為己有，侵占時間及金
    額如下：(一)於八十九年七月二日下午五時三十分許至六時許侵占收取帳款新台幣
    （下同）二千二百八十四元(二)於八十九年八月十五日下午五時三十分許至六時許
    侵占收取帳款五十元(三)於八十九年九月三日下午五時三十分許至六時許侵占收取
    帳款一百元(四)於八十九年九月八日下午五時三十分許至六時許侵占收取帳款一千
    元(五)於八十九年九月十一日下午五時三十分許至六時許侵占收取帳款一千元(六)於
    八十九年九月十七日下午五時三十分許至六時許侵占收取帳款四百元(七)於八十九
    年九月二十二日下午五時三十分許至六時許侵占收取帳款一百元(八)於八十九年十
    月四日上午十一時三十分許至十二時許侵占收取帳款一千一百三十五元(九)於八十
    九年十月四日下午六時七分許侵占收取禮券五百元一張。共計侵占現金六千零六
    十九元，禮券五百元，得手後均花費殆盡。嗣因丙○○於八十九年十月四日下午
    七時四分許，持上開(九)侵占所得五百元禮券在大樂量販店重覆使用，經大樂量販
    店由電腦紀錄查悉後發覺有異，始循線查獲。
二、案經高雄市政府警察局前鎮分局移送台灣高雄地方法院檢察署檢察官偵查起訴。
    理  由
一、訊據被告丙○○固坦承上開犯罪事實欄一、(一)至(八)之侵占犯行，惟矢口否認犯罪
    事實欄一、(九)侵占五百元禮券之事實，辯稱：我當日於代班之收銀台附近垃圾桶
    拾獲未有加蓋使用章之五百元禮券一張，以為是客戶尚未使用而遺失之物，故而
    在店內購物後，取出拾得之禮券使用，且我知悉禮券如已經使用過，電腦會有紀
    錄，重覆使用必會被發覺，所以不可能重覆使用等語。經查：被告於犯罪事實欄
    一、(一)至(八)所記載之時間分別侵占現金多次之犯行，已據其於警訊及本院審理中
    坦承在卷，核與證人即大樂量販店課長乙○○於警訊及本院審理中指訴情節相符
    ，被告此部分自白應與事實相符，堪可採信。至被告否認侵占五百元禮券一節，
    惟據證人乙○○於本院審理中到庭證述：該張五百元禮券於八十九年十月四日下
    午六時七分許已在被告代班之三十四號收銀台使用過，電腦並有紀錄，但禮券上
    未加蓋使用章，被告於同日下午七時四分購物後又持同一張禮券在十九號收銀台
    使用，且特別交待十九號收銀台收銀員不要將該張禮券入帳等語綦詳，復提出收
    銀機台商品券交易明細三紙、禮券一張附卷可證（本院九十年四月十日、四月十
    六日訊問筆錄）。另證人甲○○亦到庭結證陳稱：我於八十九年十月四日負責三
    十四號收銀台之收款工作，被告在我用餐時間來代班，我於下午六時五分至七分
    許之前就已回來，但被告仍坐在收銀台上講電話，我於下午六時二十餘分開始收
    帳等語明確（本院九十年四月十六日訊問筆錄），足證該張五百元禮券應係被告
    代替證人甲○○收取三十四號收銀台帳款之際，顧客於八十九年十月四日下午六
    時七分許持以消費使用，被告故意未在禮券上加蓋使用章，予以侵占入己後，再
    於同日下午七時四分許持同一張禮券在十九號收銀台重覆使用，因而被發覺等情
    ，至堪認定。被告上開所辯，當係事後卸責之詞，不足採信。本案事證已臻明確
    ，被告犯行，應可認定。
二、被告丙○○係設址在高雄市○○○路一五七號大樂量販店之收銀員，為從事收受
    帳款業務之人。核被告丙○○所為，係犯刑法第三百三十六條第二項業務侵占罪
    。被告多次業務侵占犯行，時間緊接，手法相同，所犯又係構成要件同一之罪名
    ，為連續犯，應依法論以一罪，並加重其刑。爰審酌被告年輕識淺，為貪圖小利
    侵占所收帳款，及犯後坦承大部分犯行，態度尚稱良好，且已返還大部分侵占金
    額六千零六十九元，另侵占五百元禮券部分則未清償（業據證人乙○○陳述明確
    ），尚有悔意等一切情狀，量處如主文所示之刑。再者，被告前未曾受有期徒刑
    以上刑之宣告，此有臺灣高等法院被告全國前案記錄表及本院刑案被告院內索引
    卡紀錄表、台灣高雄地方法院檢察署刑案資料查註紀錄表各一份在卷可查，其素
    行良好，且被告已清償所侵占大部分金額六千零六十九元，被告經此偵、審程序
    及罪刑之宣告後，當知警惕，諒無再犯之虞，本院認前開對其宣告之刑，以暫不
    執行為適當，爰併宣告緩刑三年，以勵自新。
三、據上論斷，應依刑事訴訟法第二百九十九條第一項前段，刑法第五十六條、第三
    百三十六條第二項、第七十四條第一項，罰金罰鍰提高標準條例第一條前段，判
    決如主文。
本案經檢察官呂幸玲到庭執行職務。
中      華      民      國      九十      年      五      月      三    日
                                  臺灣高雄地方法院刑事第四庭
                                      法  官  張  桂  美
右正本證明與原本無異。
如不服本判決，應於判決送達後十日內，向本院提出上訴狀。
                                      書記官  吳  金  霞
中      華      民      國      九十      年      五      月      四    日


司法院資訊處製作；財團法人民間司法改革基金會備份。
